【裁判字號】    92,易,2109
【裁判日期】    921118
【裁判案由】    竊盜等
【裁判全文】
臺灣高雄地方法院刑事判決                        九十二年度易字第二一九號
    公  訴  人  臺灣高雄地方法院檢察署檢察官
    被      告  丙○○
右列被告因竊盜等案件，經檢察官提起公訴（九十二年度偵字第一四九三九號），本
院以簡式審判程序判決如左：
    主  文
丙○○意圖為自己不法之所有，而侵占離本人所持有之物，處罰金參千元，如易服勞
役，以參佰元折算壹日。又連續竊盜，累犯，處有期徒刑壹年。
    事  實
一、丙○○於民國（下同）九十年間因竊盜案件，經本院以九十年易字第三二八三號
    判決判處有期徒刑一年六月確定，並於九十二年一月三十一日縮短刑期執行完畢
    。詎仍不知悔改，於九十二年五月十五日凌晨四時許，在高雄市前鎮區○○○路
    明正公園內涼亭桌上發現乙○○所有之信用卡一張（台新銀行ＶＩＳＡ卡，卡號
    0000000000000000號），明知該卡係屬脫離本人所持有之物（
    該信用卡本置於乙○○車內，於九十二年三月二十七日至二十九日間之某時，在
    高雄縣武慶路台鐵機護場旁遭人竊取），竟基於意圖為自己不法所有之犯意，將
    該信用卡撿拾後侵占入己。丙○○另基於意圖為自己不法所有之概括犯意，於九
    十二年六月三日零時，在高雄縣鳳山市鎮○路二巷七十一之三十號，趁女友戊○○外出不在之際，竊取戊○○所有置於皮包內之郵局儲金金融卡一張（帳號：0
    000000、0000000）及聯邦銀行金融卡一張（帳號：○一六─五○
    ─0000000）；復承上之概括犯意，於九十二年六月中旬某日，前往友人
    丁○○位在高雄市○鎮區○○路六十四號住處，趁丁○○不注意之際，在其臥室
    衣廚抽屜內，竊取丁○○所有之金項鍊（價值新台幣（下同）五千元）、金腳鍊
    （價值五千元）、銀手鍊各（價值五百元）各一條、金鎖片三個（價值共一千元
    ）、金戒指二個（價值共一千二百元）、水晶墬子一個（價值五百元），並於得
    手後，於九十二年六月二十日將金鎖片、金戒指等物，攜至高雄縣鳳山市○○○
    路五四三號一樓寶慶銀樓變賣，得款一千八百四十元，於九十二年六月二十一日
    將金項鍊、金腳鍊等物，攜至高雄縣鳳山市○○街一六四號金展銀樓變賣，得款
    五千一百九十八元，嗣於九十二年七月十三日一時四十一分許，在高雄縣鳳山市
    ○○○路與五常街口，因騎乘以口罩遮掩車牌號碼之機車，為警臨檢盤查，並當
    場於其身上起出信用卡一張、金融卡二張、水晶墬子一個、銀手鍊一條等物，始
    循線查知上情。
二、案經高雄縣政府警察局鳳山分局移送台灣高雄地方法院檢察署檢察官偵查起訴。
    理  由
一、本件被告丙○○所犯係死刑、無期徒刑、最輕本刑為三年以上有期徒刑以外之罪
    ，其於準備程序就前揭被訴事實為有罪之陳述，經受命法官告知簡式審判程序之
    旨，並聽取其與公訴人之意見後，本院認無不得或不宜改依簡式審判程序進行之
    處，爰依刑事訴訟法第二百七十三條之一第一項、第二百八十四條之一，裁定本
    件由受命法官獨任進行簡式審判程序，合先敘明。
二、右揭犯罪事實，業據被告丙○○於警訊及偵、審中坦承不諱，核與被害人乙○○
    、丁○○、戊○○指述之內容相符，復據證人即寶慶銀樓負責人謝芳定、金展銀
    樓負責人魏有信於警訊中證述明確，此外，並有贓物認領保管收據三紙、照片四
    幀、金飾買入登記簿二份等附卷足憑。被告自白核與事實相符，本件事證明確，
    其犯行堪以認定。
三、核被告丙○○明知被害人乙○○之信用卡係屬脫離本人所持有之物，竟仍將該信
    用卡撿拾後侵占入己，所為係犯刑法第三百三十七條之侵占離本人所持有之物罪
    。公訴意旨認被告所侵占者係被害人乙○○之遺失物一節，尚有誤會。又其竊取
    被害人戊○○、丁○○財物之犯行，所為係犯刑法第三百二十條第一項之竊盜罪
    。其先後二次竊盜犯行，時間緊接，所犯係構成犯罪要件相同之罪，顯係基於概
    括之犯意而為，應依刑法第五十六條之規定論以一罪。又被告所犯上開二罪，犯
    意各別，罪名互異，應分論併罰之。另被告曾於九十年間因竊盜案件，經本院以
    九十年易字第三二八三號判決判處有期徒刑一年六月確定，並於九十二年一月三
    十一日縮短刑期執行完畢等情，有臺灣高等法院被告全國前案紀錄表及臺灣高雄
    地方法院檢察署刑案資料查註紀錄表各一紙在卷可稽，其於五年之內，再犯本件
    最重本刑為有期徒刑以上之罪，為累犯，應依刑法第四十七條之規定就竊盜罪之
    部分加重其刑。爰審酌被告前已有竊盜前科，甫執行完畢未久，竟為貪圖利益，
    再為上開犯行，顯見無悔改之意，惟念犯後坦承犯行，態度尚佳及部分贓物已經
    被害人領回等一切情狀，量處如主文所示之刑，並就罰金刑之部分，諭知易服勞
役之折算標準。
據上論斷，應依刑事訴訟法第二百九十九條第一項前段、第二百七十三條之一第一項
、第二百八十四條之一，刑法第五十六條、第三百三十七條、第三百二十條第一項、
第四十七條、第四十二條第二項、第五十一條第十款，罰金罰鍰提高標準條例第一條
前段、第二條，判決如主文。
本案經檢察官甲○○到庭執行職務。
中      華      民      國      九十二      年    十一    月    十八    日
                                  臺灣高雄地方法院刑事庭
                                      法  官    黃宗揚
右正本證明與原本無異。
如不服本判決，應於判決送達後十日內，向本院提出上訴狀。
                                      書記官    陳掌珠
中      華      民      國      九十二      年    十一    月    十八    日
參考法條：
中華民國刑法第三百二十條
 (普通竊盜罪)
意圖為自己或第三人不法之所有，而竊取他人之動產者，為竊盜罪，處五
年以下有期徒刑、拘役或五百元以下罰金。


司法院資訊處製作；財團法人民間司法改革基金會備份。
